臺灣臺北地方法院民事簡易判決
111年度北簡字第8199號
原      告  沈智豪  
被      告  王狄倫  




訴訟代理人  李俊儒  
上列當事人間請求損害賠償(交通)事件，本院於中華民國111年7
月19日言詞辯論終結，判決如下：
    主      文
被告應給付原告新臺幣壹拾壹萬捌仟玖佰元，及自民國一百一十
一年四月二十六日起至清償日止，按週年利率百分之五計算之利
息。
訴訟費用新臺幣壹仟貳佰貳拾元由被告負擔。
本判決得假執行。但被告以新臺幣壹拾壹萬捌仟玖佰元為原告預
供擔保，得免為假執行。
    事實及理由
一、按因侵權行為涉訟者，得由行為地之法院管轄，民事訴訟法
    第15條第1項定有明文。經查，本件侵權行為地在臺北市大
    安區忠孝東路3段與建國南路1段口，有道路交通事故現場圖
    可稽（見本院卷第46、47頁），本院自有管轄權。又被告經
    合法通知，未於言詞辯論期日到場，核無民事訴訟法第386
    條各款所列情事，爰依原告聲請，由其一造辯論而為判決，
    合先敘明。
二、原告主張：被告於民國110年12月20日9時43分許，駕駛車牌
    號碼000-0000號自用小客車，行經臺北市大安區忠孝東路3
    段與建國南路1段口時，因未注意車前狀況，致撞及原告駕
    駛之車牌號碼000-0000號自用小客車(下稱系爭車輛)，造成
    系爭車輛受損，原告因此支出系爭車輛重新鍍膜費用新臺幣
    (下同)2,900元，及系爭車輛送修8天期間往返林口及臺北上
    班之交通費用12,000元，另車價折損及鑑定費用104,000元
    ，合計118,900元，爰依民法第184條第1項前段及第2項、第
    191條之2規定，請求被告賠償118,900元，為此提起本件訴
    訟等語，並聲明：被告應給付原告118,900元，及自起訴狀
    繕本送達翌日起至清償日止，按週年利率5%計算之利息。
三、被告經合法通知，未於言詞辯論期日到場，亦未提出書狀作
    何聲明陳述。
四、本院得心證之理由：
  ㈠原告主張被告於上開時、地，駕駛車牌號碼000-0000號自用
    小客車，因未注意車前狀況而撞及系爭車輛，造成系爭車輛
    受損，業據其提出與所述相符之道路交通事故當事人登記聯
    單、道路交通事故初步分析研判表、道路交通事故照片黏貼
    紀錄表、道路交通事故現場圖、汽車維修進出場證明、計程
    車乘車證明(運價證明)、鍍膜免用統一發票收據、臺灣區汽
    車俢理工業同業公會111年1月21日台區汽工(宗)字第111034
    號函、鑑定費統一發票為證（見本院卷第13-41頁），並經
    本院依職權向臺北市政府警察局交通警察大隊調閱道路交通
    事故調查初步分析研判表、道路交通事故現場圖、道路交通
    事故補充資料表、A3類道路交通事故調查紀錄表、道路交通
    事故當事人登記聯單、道路交通事故照片黏貼紀錄表為憑（
    見本院卷第45-57頁），又被告經合法通知，未於言詞辯論
    期日到場爭執，復未提出書狀答辯以供本院斟酌，依民事訴
    訟法第436條第2項、第280條第3項、第1項之規定，即視同
    自認原告之主張，堪認原告之主張應為真實。
  ㈡按因故意或過失，不法侵害他人之權利者，負損害賠償責任
    ，民法第184條第1項前段定有明文。又汽車行駛時，駕駛人
    應注意車前狀況及兩車並行之間隔，並隨時採取必要之安全
    措施，道路交通安全規則第94條第3項前段並定有明文。本
    件被告駕駛前開自用小客車，因未注意車前狀況致車禍肇事
    ，已如上述，揆諸民法第184條第1項前段規定，被告自應負
    侵權行為損害賠償責任。
　㈢次按不法侵害他人之身體或健康者，對於被害人因此喪失或
    減少勞動能力，或增加生活上之需要時，應負損害賠償責任
    ，民法第第193條第1項，亦定有明文。原告主張因系爭車輛
    受損，支出重新鍍膜費用2,900元；及系爭車輛送修8天(110
    年12月21日至110年12月28日)期間，支出往返林口及臺北上
    班之交通費用12,000元，並提出鍍膜免用統一發票收據、汽
    車維修進出場證明、計程車乘車證明(運價證明)為證(見本
    院卷第25-35頁)，故原告請求被告賠償重新鍍膜費用2,900
    元，及上班交通費用12,000元，均洵屬有據。
　㈣又損害賠償之目的在於填補所生之損害，其應回復者，係損
    害事故發生前之應有狀態，自應將事故發生後之變動狀況悉
    數考量在內，故於物被毀損時，被害人除得請求修補或賠償
    修繕費用，以填補技術性貶值之損失而回復物之物理性原狀
    外，就其物因毀損所減少之交易價值，亦得請求賠償，以填
    補交易性貶值之損失而回復物之價值性原狀（最高法院105
    年度台上字第2320號判決參照）。系爭車輛如因本件車禍事
    故交易價值有所貶損，等同於使該車輛使用人使用較低財產
    價值之車輛，而此財產價值上之損害，並非未經出售即未實
    現，而本件原告係請求「物因毀損所減少之價額」而非「交
    易上之損害」，故不論系爭車輛有無出售，只要價額減損，
    即可請求。原告主張受有車價折損及鑑定費用104,000元之
    損害，並提出臺灣區汽車俢理工業同業公會111年1月21日台
    區汽工(宗)字第111034號函、鑑定費統一發票為證(見本院
    卷第37-41頁)，依上開函文記載：「該車車號000-0000於20
    20年10月份出廠，廠牌：BMW、型式：X4 XDRIVE30I、排氣
    量：1998CC，該系爭車於2021年12月份未發生事故前在正常
    車況下之價值約為210萬元，於發生事故修復後之價值約為2
    00萬元，減損價值約為10萬元。」(見本院卷第37頁)，則原
    告主張系爭車輛受有車價折損100,000元，應屬可採，故原
    告請求賠償車價折損100,000元及鑑定費用4,000元，合計10
    4,000元，亦洵屬有據。
　㈤從而，原告得請求賠償之金額為118,900元(計算式：2900＋12
    000＋104000＝118900)。
　㈥末按遲延之債務，以支付金錢為標的者，債權人得請求依法
    定利率計算之遲延利息；應付利息之債務，其利率未經約定
    ，亦無法律可據者，週年利率為百分之五；給付無確定期限
    者，債務人於債權人得請求給付時，經其催告而未為給付，
    自受催告時起，負遲延責任。其經債權人起訴而送達訴狀，
    或依督促程序送達支付命令，或為其他相類之行為者，與催
    告有同一之效力，民法第233條第1項前段、第203條、第229
    條第2項分別有明文規定。本件原告之請求，核屬無確定期
    限之給付，自應經原告催告未為給付，被告始負遲延責任。
    準此，原告請求被告給付自起訴狀繕本送達翌日即111年4月
    26日（見本院卷第69頁）起清償日止，按週年利率5%計算之
    利息，核無不合，併予准許。
五、綜上所述，原告據以提起本訴，請求被告給付118,900元，
    及自起訴狀繕本送達翌日即111年4月26日起清償日止，按週
    年利率5%計算之利息，為有理由，應予准許。　　
六、本件係就民事訴訟法第427條訴訟適用簡易程序所為被告敗
    訴之判決，依同法第389條第1項第3款規定，應依職權宣告
    假執行，並依同法第392條第2項規定，依職權宣告被告如預
    供擔保，得免為假執行。
七、訴訟費用負擔之依據：民事訴訟法第78條。本件訴訟費用額
    ，依後附計算書確定如主文第2項所示金額。
中　　華　　民　　國　　111 　年　　8 　　月　　5 　　日
  　　　　        臺北簡易庭  法  官  葉藍鸚　　
訴訟費用計算書
項　　    目               金　額（新臺幣）　　   備　註
第一審裁判費   　 　　     1,220元
合　　　　計　　　         1,220元
以上正本係照原本作成。
如不服本判決，應於判決送達後20日內向本庭提出上訴狀（須按
他造當事人之人數附繕本）。如委任律師提起上訴者，應一併繳
納上訴審裁判費。
中　　華　　民　　國　　111 　年　　8 　　月　　5 　　日
                              書記官  翁嘉偉